臺灣板橋地方法院刑事判決　　　　　　 95年度簡上字第948號
上　訴　人
即　被　告　甲○○
選任辯護人　許麗紅律師
上列上訴人即被告因竊盜案件，不服本院95年度簡字第6515 號
，中華民國95年11月13日第一審刑事簡易判決（聲請簡易判決處
刑案號：臺灣板橋地方法院檢察署95年度速偵字第1415號），提
起上訴，本院管轄之第二審合議庭判決如下：
    主  文
上訴駁回。
    事實及理由
一、本案經本院審理結果，認第一審判決以被告甲○○所為，係
    犯刑法第320 條第1 項之竊盜罪，而判處其拘役20日，如易
    科罰金，以新臺幣1000元折算1 日；其認事用法均無違誤，
    量刑亦屬適當，應予維持，並引用第一審判決書所記載之事
    實、證據及理由（如附件）。
二、上訴人上訴意旨略以：伊因於民國85年當兵服役期間發生腦
    部中風，致有情緒不穩定之症狀，於本件犯案時是因患重躁
    症，有幻聽之情形，始犯下本件犯行，求予撤銷改判云云。
    然查，本院依被告聲請函請亞東紀念醫院鑑定被告於行為時
    是否有精神耗弱或心神喪失之情形? 經該醫院函覆稱：被告
    雖呈現精神病狀，其一般之認知能力及現實判斷力並未明顯
    減損及無法辨識偷竊行為之非法性之程度。反映於其行為之
    具備相當意圖性及目的性。亦無跡象顯示其呈現之焦躁不安
    足以影響及對於偷竊行為之控制力，因此難謂其精神障礙，
    已令其辨識其行為違法或欠缺依其辨識而行為之能力喪失或
    有顯減損等語，有亞東紀念醫院96年3 月1 日函1 份附卷足
    憑，是上訴人辯稱：於本件犯案時是因患重躁症，有幻聽之
    情形，始犯下本件犯行云云，即難憑信。另原審已審酌被告
    年值青壯，不思以己力賺取財物，竟為圖小利而行竊，犯罪
    之目的、手段，惟竊取之財物價值匪鉅，對被害人所生之損
    害尚輕，犯後並坦承犯行，態度尚稱良好等一切量刑事由妥
    為斟酌，而量處被告前述之刑，量刑亦尚稱適當，是以上訴
    人以其行為時有明顯衝動控制不良之情緒始為本件犯行而提
    起本件上訴，其上訴為無理由，應予駁回。至辯護人上訴意
    旨另為被告請求緩刑部分，因被告於本件犯行之後，另於95
    年12月25日又經本院以95年度簡字第7294號判處拘役30日，
    且目前又有一件竊盜犯行，經臺灣板橋地方法院檢察署以95
    年度偵字第28144 號聲請簡易判決處刑，目前在本院繫屬中
    ，有臺灣高等法院被告前案紀錄表1 件可憑，因認被告上開
    行為實不符合緩刑制度為促使偶發犯、初犯改過自新而設之
    本旨，是辯護人上開請求，亦應予駁回，附此敘明。
據上論斷，應依刑事訴訟法第455 條之1 第1 項、第3 項、第36
8 條、第373 條，判決如主文。
本案經檢察官朱立豪到庭執行職務。
中　　華　　民　　國　　96　　年　　5 　　月　　25　　日
                  刑事第十八庭  審判長法　官  連育群
                                      法  官  王綽光
                                      法  官  吳幸娥
以上正本證明與原本無異
本件不得上訴。
                                      書記官　洪惠玲
中　　華　　民　　國　　96　　年　　5 　　月　　25　　日
附錄本案論罪科刑法條全文：
  中華民國刑法第320條
（普通竊盜罪、竊佔罪）
意圖為自己或第三人不法之所有，而竊取他人之動產者，為竊盜
罪，處 5 年以下有期徒刑、拘役或 5 百元以下罰金。
意圖為自己或第三人不法之利益，而竊佔他人之不動產者，依前
項之規定處斷。
前二項之未遂犯罰之。
